# 法院接管丧失控制权

提问人：jangyanbo 时间：2017-12-24 23:31:31
陈老师好，关于法院接管丧失控制权的合并事项向您请教， 甲公司持有乙公司50%的股权，长期投资成本 1000 （假如法院接管后无任何所得），对其子公司的应收账款 1000 ，当期计提减值准备 1000 ，子公司所有者权益如下:实收资本 2000 ，未分配利润-1000，（年初未分配利润-2000）子公司资产 5000 ，负债 4000 ， 2017 年丧失控制权当期子公司假如取得收入为 1000 ，无其他损益科目，合并抵消如下： 1 、借：投资收益 1000 贷方：长期投资1000 2、把母公司的资产减值准备转入投资收益 借：投资收益 1000 贷方：资产减值损失 3 、期初未分配利润转入当期损益 借：年初未分配 1000 贷方：投资收益1000 4、抵消利润表 借：投资收益 500 借：少数股东损益 500 贷方：收入 1000 这样合并报表确认的投资收益是-1500，但是在合并报表上应确认的投资收益为，子公司的资产5000 ，负债是 3000 （期初的合并抵消了 1000 ）*50%=1000，因为在合并报表上子公司丧失控制权相当于子公司在合并报表上的资产及负债的终止确认，这时就需要借：资本公积 500 贷：投资收益 500 ，才能与合并报表上的勾稽关系勾稽上，我的问题是需要借：资本公积贷投资收益 500 ，视同母公司的债权偿还不了的部分对少数股东发生了权益性交易。不这末做我感觉与合并报表上丧失了一组资产负债的勾稽关系勾稽不上啊！

回答人：chenyiwei
这种情况的合并结果不应涉及资本公积。在你的案例中，合并报表层面子公司处置日的净资产应为 2000 （需加回无需支付的内部往来 1000 ），因此丧失控制权的损失应为 1000 ，另外少数股权-1000因丧失控制权而通过权益性交易转出。